臺灣高等法院民事判決
109年度上易字第1472號
上  訴  人     因特美國際有限公司

兼法定代理人   林勇成
共      同
訴訟代理人     陳添信律師
複  代理人     何盈蓁律師
被  上訴人     優協賣場協銷企劃有限公司
                       設新北市○○區○○街000巷00號0樓                           之0
法定代理人     范春賢  
訴訟代理人     陳奕勳律師

上列當事人間請求給付服務費事件，上訴人對於中華民國109年1
0月29日臺灣臺北地方法院108年度訴字第5006號第一審判決提起
上訴，本院於110年9月15日言詞辯論終結，判決如下：
    主      文
上訴駁回。
第二審訴訟費用由上訴人負擔。
    事實及理由
一、被上訴人主張：伊與上訴人因特美國際有限公司（下稱因特
    美公司）於民國106年11月2日簽立委託通路行銷合約（下稱
    系爭契約），約定伊受因特美公司委託將其商品「鑽石眼眸
    精華」、「膠原保濕噴霧」（「Eye Lift」、「Primer Mis
    t」，各稱精華、噴霧商品，下合稱系爭商品），於臺灣屈
    臣氏個人用品商店股份有限公司（下稱屈臣氏）門市上架銷
    售，因特美公司則依約給付伊服務費及相關費用，因特美公
    司並以上訴人林勇成（與因特美公司下合稱上訴人，個別逕
    稱其名）為系爭契約之連帶保證人。嗣因系爭商品經屈臣氏
    下架，因特美公司已於108年8月14日取回剩餘退貨，經伊結
    算委託行銷期間之相關費用款項，應給付因特美公司之進貨
    款為新臺幣（下同）542萬4552元，惟依系爭契約第10條第1
    項約定，伊得扣除退貨款共計523萬1363元；另依系爭契約
    第5條第2項後段約定，就辦理促銷活動所銷售之商品，伊得
    再扣除「促銷後扣」金額共1萬8068元，應自伊應付之貨款
    抵扣，則伊應給付上訴人之款項為17萬5121元。另因特美公
    司依雙方及系爭契約第6條第1項、第2項第1款、第3款之約
    定，應給付伊服務費及相關費用，為：服務費113萬9156元
    、退貨物流費32萬9576元、贊助費2570元、HOT-SPOT費用（
    下稱陳列費用）29萬4840元、商化費用6萬5520元、DM費用1
    萬3125元、寄倉費用5040元，以上合計184萬9827元。另就
    未出貨給屈臣氏門市銷售之寄倉商品，伊不收取服務費及退
    貨物流費32萬7288元。依此計算，因特美公司應給付伊184
    萬9827元，於扣除伊應給付上訴人之款項17萬5121元、不收
    取服務費及退貨物流費32萬7288元後，因特美公司尚積欠伊
    134萬7567元（項目、金額、計算如附表所示），上訴人應
    就此負連帶給付之責等語。爰依系爭契約及連帶保證之法律
    關係，求為命上訴人連帶給付伊134萬7567元，及自起訴狀
    繕本送達翌日即108年10月19日起算之法定遲延利息（未繫
    屬本院，不予贅述)。原審判命上訴人連帶給付134萬7417元
    之本息，上訴人不服，提起上訴（被上訴人就其敗訴部分，
    未聲明不服)。並為答辯聲明：上訴駁回。
二、上訴人則以：依系爭契約第3條之約定，因系爭契約未有屆
    期不續約或其他終止之通知，故仍存續，且系爭契約並無給
    付報酬時點之約定，自應於終止契約及報告顛末、結算後，
    被上訴人始能請求委託行銷期間之相關費用款項；又於業界
    實務慣例，關於陳列費用係僅收取1個月之費用，但被上訴
    人係計收2個月費用，除與業界慣例不符外，亦與兩造先前
    協商時內容不符，因特美公司已給付107年2月陳列架費用61
    萬5930元，被上訴人不得再請求同年3月陳列架費用。被上
    訴人以其名義與屈臣氏簽約，並以商業秘密為由，從不揭露
    其與屈臣氏之交易條件予因特美公司，因特美公司依約給付
    高達進貨金額20%之服務費，係欲透過專業通路行銷商進入
    大型通路銷售以增加營業額，被上訴人除讓系爭商品於屈臣
    氏上架銷售外，對於商品銷售狀況、協助促銷及庫存管理，
    應盡善良管理人之注意義務，然被上訴人通知因特美公司最
    後1批退貨數量高達1452件，於108年8月14日領回時，竟發
    現有1月份即已退貨之商品，部分商品之效期且僅餘2個多月
    ，或有不當包裝、擠壓、摔毀、破裂及堆疊等狀況，導致商
    品因過期、包裝毀損、破裂而需報廢，受有損害合計126萬2
    622元，此為被上訴人處理委任事務有過失，因特美公司得
    以之與被上訴人本件之請求為抵銷；又若認伊前開主張之損
    害金額不可採，依會計師就前開退貨查核認列有106萬5851
    元之跌價損失，伊亦可以之為抵銷等語，資為抗辯。並上訴
    聲明：㈠原判決不利於上訴人部分廢棄；㈡被上訴人在第一審
    之訴及假執行之聲請均駁回。
三、查，因特美公司邀同林勇成為連帶保證人，於106年11月2日
    與被上訴人簽立系爭契約，由因特美公司委託被上訴人將系
    爭商品於屈臣氏門市上架銷售，並依約給付被上訴人服務費
    及相關費用，系爭商品現已於屈臣氏門市下架，因特美公司
    於108年8月14日將剩餘退貨全數收回等情，為兩造所不爭執
    ，並有系爭契約、電子郵件、退貨明細可據（見原審卷一第
    43-49、111-113、619頁），堪信為真實。
四、被上訴人主張系爭契約已終止，依系爭契約及連帶保證之法
    律關係，請求上訴人連帶給付其134萬7567元之本息，然為
    上訴人所否認，並以前詞置辯。經查：
　㈠因特美公司與被上訴人已於108年8月14日默示合意終止系爭
    契約：
　⒈按契約既因當事人雙方意思表示一致而成立，自亦可因互相
    表示意思一致而解除，所謂意思表示一致，無論其為明示或
    默示，均包含在內；又所謂默示之意思表示，係指依表意人
    之舉動或其他情事，足以間接推知其效果意思者而言（最高
    法院57年台上字第3211號判例意旨參照）。準此，於契約經
    當事人雙方以互為某種舉動或其他情事，足以間接推知有終
    止契約之效果意思時，亦應認可因互相表示意思一致而終止
    。
　⒉被上訴人於108年7月24日業以電子郵件向因特美公司表示：
    「貴公司委託本公司代送屈臣氏之產品，經通路下架後，退
    貨已全數收畢，附上收退數量明細與對帳單，煩請撥冗回覆
    收退方式與匯款」等語（見原審卷一第477頁），參以因特
    美公司於同年8月14日將退貨全部取回，有因特美公司法定
    代理人林勇成簽署之文件可據（見原審卷一第113頁），嗣
    因特美公司並未要求被上訴人應就系爭商品再於屈臣氏上架
    陳列販售，其後雙方亦無任何交易往來等情，為兩造所不爭
    執（見本院卷第118頁），則依被上訴人、因特美公司之前
    開舉動及相關情事，足以推知雙方有合意終止契約之意，堪
    認系爭契約業經其等於108年8月14日默示合意終止。
　⒊上訴人雖辯稱：依系爭契約第3條約定，因系爭契約未有屆期不續約或其他終止之通知，故仍存續，依民法第548條之規定，被上訴人應於契約終止且報告始末、結算後，始能請求報酬及相關費用云云。查，系爭契約第3條約定：「合約期間：自106年11月2日起至107年12月31日止。一方於合約期間屆滿前1個月未以書面、傳真或電子郵件通知他方合約期滿不再續約者，視為雙方同意合約期間自動更新1年。更新後之契約期間亦比照辦理」等語（見原審卷第43-44頁），固可認系爭契約於屆滿時，如雙方未以書面、傳真或電子郵件通知他方合約期滿不再續約者，視為雙方同意合約期間自動更新1年；惟系爭契約業經被上訴人、因特美公司於108年8月14日默示合意終止，有如前述，難謂雙方有何同意合約期間自動更新之可言。且若系爭契約現仍存續，因特美公司豈有應允將退貨全部取回，其後亦未要求被上訴人應再將系爭商品於屈臣氏上架陳列販售，且雙方亦無任何交易往來之理，堪認被上訴人、因特美公司均未同意合約期間自動更新。至系爭契約是否業經合意終止，與是否進行結算，應屬二事，縱被上訴人、因特美公司尚未進行結算，被上訴人仍非不得依約請求報酬及相關費用；故上訴人前開所辯，並不可取。
　㈡被上訴人請求上訴人連帶給付134萬7417元之本息，應屬有據
    ：
　⒈兩造於108年8月14日合意終止系爭契約，既如前述，則被上
    訴人自得依系爭契約之約定，請求上訴人連帶給付相關費用
    。又上訴人就被上訴人請求其連帶給付如附表一編號1至7所
    示之費用，除關於陳列架費用29萬4840元之部分有爭執外，
    對其餘之項目、金額及其計算，並不爭執（見本院卷第241
    頁），僅抗辯陳列費用應僅計算1個檔期，伊已給付1個檔期
    費用（107年2月），被上訴不得再請求陳列費用云云。惟被
    上訴人提出之報價單（見原審卷一第65頁），活動期間記載
    「107年2月1日至107年3月28日」，扣款明細金額欄為「半H
    /S陳列費每店1800元/每檔（共312店陳列）」等語，上訴人
    對於前開報價單形式上真正，既不爭執（見本院卷第150頁
    ），則報價單之內容應為2個月、2個檔期，上訴人辯稱陳列
    期間僅有1個檔期，已非無疑。又經本院向屈臣氏函詢之結
    果，該公司亦函覆略以：陳列位承租有2個檔期，107年2月1
    日至同年2月28日、同年月3月1日至同年3月28日等語（見本
    院卷第201頁），核與證人即被上訴人行銷總監羅卿文於本
    院到庭證述略以：屈臣氏是固定的，租1個月就收1個月的錢
    ，租2個月就收2個月的錢，一般廠商都是租2個月，因有製
    作紙架，需要花錢，所以通常不會只陳列1個月等情相符（
    見本院卷第236頁），而因特美公司僅給付107年2月之陳列
    費用61萬5930元，則被上訴人就107年3月之陳列費用，以上
    訴人不爭執之309間店數計算（見本院卷第52頁），請求29
    萬4840元（見本院卷第150頁），即屬有據。則上訴人聲請
    傳訊張筠琪欲證明陳列費用之檔期乙情（見本院卷第242頁
    ），已無必要，附此敘明。　
　⒉綜上，被上訴人得請求因特美公司給付之服務費及相關費用
    ，為如附表1至7所示之項目及金額，合計184萬9827元，於
    扣除被上訴人應給付因特美公司之17萬5121元（被上訴人依
    契約第5條第2項約定應給付因特美公司之金額）、32萬7288
    元（寄倉商品不收取服務費及退貨物流費，即良品轉退退還
    費用）後，被上訴人請求上訴人應連帶給付其134萬7567元
    （計算式：184萬9827元-17萬5121元-32萬7288元=134萬741
    8元）之本息，即屬有據。
　㈢上訴人主張先以126萬2622元、次以106萬5851元為抵銷，並
    無理由：　　
　⒈按受任人處理委任事務，應依委任人之指示，並與處理自己
    事務為同一之注意，其受有報酬者，應以善良管理人之注意
    為之。受任人因處理委任事務有過失，或因逾越權限之行為
    所生之損害，對於委任人應負賠償之責，民法第535條、第5
    44條分別定有明文。次按當事人主張有利於己之事實者，就
    其事實有舉證之責任，民事訴訟法第277條亦有明文。又負
    舉證責任之一方所證明之間接事實，尚不足以推認要件事實
    ，縱不負舉證責任之一方就其主張之事實不能證明或陳述不
    明、或其舉證猶有疵累，仍難認負舉證責任之一方已盡其舉
    證責任，即不得為其有利之認定(最高法院91年度台上字第1
    613號判決意旨參照）。
　⒉上訴人雖辯稱被上訴人未盡善良管理人之注意義務，致系爭
    商品因過期、包裝毀損、破裂而需報廢，因特美公司因此受
    有126萬2622元之損失，得請求被上訴人賠償，並以之與被
    上訴人本件之請求為抵銷；又若認伊前開主張之損害金額不
    可採，依會計師就前開退貨查核認列有106萬5851元之跌價
    損失，亦可以之為抵銷云云。然查，系爭契約第10條第6項
    約定：「甲方（即因特美公司，下同）於收受退貨時，應立
    即檢查有無數量短缺或毀損的情況，如有短缺或毀損者，應
    於收貨後15日內通知乙方（即被上訴人，下同）及貨運公司
    ，並拍照存證，以便釐清責任範圍。甲方如逾期未通知者，
    視為退貨無誤，不得再向乙方主張數量短缺或毀損」等語（
    見原審卷一第47頁），可知因特美公司於收受退貨時，應立
    即檢查有無數量短缺或毀損，並於收貨後15日內通知被上訴
    人；然依上訴人提出系爭契約期間之退貨明細（見原審卷一
    第89-113頁），因特美公司法定代理人林勇成於收受退貨時
    ，均僅於其上簽名及填載日期，並無任何退貨破損之記載，
    且被上訴人每周有以電子郵件提供銷售統計表予因特美公司
    ，並按月寄送扣款明細表，有電子郵件及明細表可參（見原
    審卷一第115-123頁、第287-465頁），並經證人羅卿文於本
    院到庭證述略以：被上訴人公司每週三會提供銷售數字給配
    合廠商等情明確（見本院卷第242頁），若被上訴人有商品
    管理不善或退貨破損之情，上訴人應無未加以詢問之理，而
    上訴人就其主張另有以電子郵件或電話為通知乙情（見本院
    卷第122頁），並未再舉證證明，堪認於系爭契約期間，因
    特美公司並未就此向被上訴人為任何通知。又因特美公司係
    於108年8月14日取回系爭商品，始於同年月27日向被上訴人
    表示「商品管理不善」、「無詳細交付貨品情況，造成效期
    問題」、「退貨破損」等語，被上訴人則覆以「退貨部分提
    出破損等等問題，合約應有載明」等語（見本院卷第54、79
    頁），而依上訴人提出之商品照片（見原審卷一第621-639
    頁），並未標示日期，亦無任何商品來源之證明，已難確認
    該照片所示商品，為因特美公司於108年8月14日取回之系爭
    商品；況參以林勇成（因特美公司法定代理人）於108年8月
    14日取回系爭商品時，僅於退貨明細註記「2019/8/14數量
    再確認附件」等語（見原審卷一第113頁），並無任何關於
    商品過期、包裝毀損、破裂等之記載，無從認定被上訴人有
    何未盡善良管理人注意義務，致系爭商品因過期、包裝毀損
    、破裂而需報廢之情事。此外，上訴人就其主張被上訴人有
    未盡善良管理人注意義務乙情，並未具體說明及舉證證明，
    故其前開抗辯，亦不可取。
　⒊又按抵銷須當事人雙方互有對立之債權，並備具抵銷之適狀，始得為之，此觀民法第344條第1項前段之規定自明。故若無得供主張抵銷之債權，自不得與債權人主張抵銷。承前所述，上訴人並未舉證證明被上訴人有何未盡善良管理人注意義務乙情，無從令負損害賠償責任，顯與「抵銷須當事人雙方互有對立之債權」之要件不符，上訴人前開抵銷之抗辯，即非正當，不應准許。又上訴人抵銷之抗辯，既屬無據，則就其先以126萬2622元、次以106萬5851元為抵銷，其項目、金額究有無理由，即無再予審酌之必要。　　　
五、綜上所述，被上訴人依系爭契約及連帶保證之法律關係，請
    求上訴人連帶給付其134萬7567元，及自108年10月19日（見
    原審卷一第153頁）起至清償日止，按年息5%計算之利息，
    為有理由，應予准許。原審就此部分判命上訴人如數給付，
    並依兩造聲請分別為准、免假執行之宣告，並無不合。上訴
    意旨指摘原判決此部分不當，求予廢棄改判，為無理由，應
    駁回其上訴。
六、本件事證已臻明確，兩造其餘之攻擊或防禦方法，經本院斟
    酌後，認為均不足以影響本判決之結果，爰不逐一論列，附
    此敘明。
七、據上論結，本件上訴為無理由，判決如主文。　
中　　華　　民　　國　　110 　年　　9 　　月　　29　　日
              民事第五庭  
                  審判長法  官  賴劍毅
                        法  官  陳君鳳
                        法  官  邱靜琪 
正本係照原本作成。
上訴人合併抵銷之上訴利益額逾新臺幣150萬元，如不服本判決
，應於收受送達後20日內向本院提出上訴書狀，其未表明上訴理
由者，應於提出上訴後20日內向本院補提理由書狀（均須按他造
當事人之人數附繕本）上訴時應提出委任律師或具有律師資格之
人之委任狀；委任有律師資格者，另應附具律師資格證書及釋明
委任人與受任人有民事訴訟法第466 條之1第1項但書或第2項所
定關係之釋明文書影本。如委任律師提起上訴者，應一併繳納上
訴審裁判費。
中　　華　　民　　國　　110 　年　　9 　　月　　30　　日

                        書記官  張淨卿

附表:
編號 項目 金額(新臺幣) 依據 1 服務費 113萬9156元 系爭契約第6條第1項約定 2 退貨物流費 32萬9576元 系爭契約第6條第2項第1款約定 3 贊助費 2570元 系爭契約第6條第3項第3款約定 4 陳列架費用 29萬4840元 兩造約定將系爭商品擺放屈臣氏門市之獨立陳列架，此為107年3月之費用 5 給付商化費用 6萬5520元 製作陳列架需用材料，並派員到屈臣氏各門市組裝陳列架及擺放商品之費用 6 DM費用 1萬3125元 系爭商品刊登於屈臣氏發行之商品廣告型錄之費用 7 寄倉費用 5040元 就超出訂單數量部分之寄倉費用 合計  184萬9827元  

備註：
184萬9827元(不計列郵資費用150元)扣除被上訴人應給上訴人之
17萬5121元(被上訴人依契約第5條第2項約定應給付上訴人之金
額)、32萬7288元(寄倉商品不收取服務費及退貨物流費，即良品
轉退退還費用)，為「134萬7418元」。被上訴人僅請求134萬741
7元(本院卷第52頁)。
計算式:184萬9827元-17萬5121元-32萬7288元=134萬7418元。